【裁判字號】    92,訴緝,15
【裁判日期】    921230
【裁判案由】    毒品危害防制條例
【裁判全文】
臺灣宜蘭地方法院刑事判決                          九十二年度訴緝字第一五號
    公  訴  人  臺灣宜蘭地方法院檢察署檢察官
    被      告  甲○○
右列被告因違反毒品危害防制條例案件，經檢察官提起公訴（九十二年度偵字第三九
八號）及移
院合議庭裁定進行簡式審判程序，爰不經通常審判程序判決如左：
    主  文
甲○○連續施用第一級毒品，累犯，處有期徒壹年。扣案海洛因參包（毛重分別約零
點貳陸公克、零點肆伍公克、零點壹公克，前貳包驗後淨重合計零點貳玖公克，後壹
包驗後淨重零點壹捌公克）及注射針筒壹支均沒收銷燬之。又連續施用第二級毒品，
累犯，處有期徒刑拾月。扣案安非他命貳包（毛重分別約零點柒伍公克、壹點參公克
）及玻璃球壹個均沒收銷燬之。應執行有期徒刑壹年捌月。扣案海洛因參包（毛重分
別約零點貳陸公克、零點肆伍公克、零點壹公克，前貳包驗後淨重合計零點貳玖公克
，後壹包驗後淨重零點壹捌公克）、注射針筒壹支、安非他命貳包（毛重分別約零點
柒伍公克、壹點參公克）及玻璃球壹個均沒收銷燬之。
    事  實
一、甲○○曾因違反麻醉藥品管理條例案件，經臺灣桃園地方法院於民國八十四年十
    月二十日，以八十四年度訴字第一一四一號判處有期徒刑二年確定，於八十九年
    二月一日縮短刑期假釋出監，於八十九年十月二十七日執行完畢。又因施用毒品
    案件，經觀察、勒戒二次後，均認無繼續施用毒品之傾向，由台灣宜蘭地方法院
    檢察署檢察官分別於八十七年十二月十一日及九十一年七月二十三日，以八十七
    年度偵字第三五六五號、九十一年度毒偵字第四○九號為不起訴處分確定。仍不
    知戒除，竟基於施用第一級毒品之概括犯意，自九十二年四月間某日起，至同年
    八月九日止，在不詳處所，以針筒施打之方式，連續施用第一級毒品海洛因多次
    。另復基於施用第二級毒品之概括犯意，自九十二年四月間某日起，至同年五月
    二十一日止，在不詳處所，以燒烤置入玻璃球內之安非他命成煙之方式，連續施
    用第二級毒品安非他命多次。嗣先於九十二年五月十三日二十時三十分許，為警
    於宜蘭縣蘇澳鎮○○○路停車場查獲，並扣得海洛因二包（分別為毛重○．二六
    公克、○．四五公克）、安非他命一包（毛重○．七五公克）、其所有注射針筒
    一支及吸食安非他命所用之玻璃球一個。又於九十二年五月十五日二十一時三十
    分許，在宜蘭縣羅東鎮○○路與倉前路口為警查獲，並扣得海洛因一小包（毛重
    ○．一公克）。另於九十二年五月二十二日二十二時二十分許，在宜蘭縣蘇澳鎮
    ○○路前查獲，並扣得安非他命一包（毛重一．三公克）。末於九十二年八月六
    日十三許在冬山鄉○○道路為警查獲。
二、案經宜蘭縣警察局羅東分局、蘇澳分局報請台灣宜蘭地方法院檢察署檢察官偵查
    起訴及移送併辦。
    理  由
一、訊據被告甲○○對於右揭犯行，於本院審理時均坦承不諱。且被告分別於九十二
    年五月十四日九時許、同年月十五日二十三時三十分許、同年月二十一日二十三
    時五十分許及同年八月十日十五時許經採集被告尿液送慈濟大學濫用藥物檢驗中
    心以ＧＣ／ＭＳ方法檢驗，前三次確呈嗎啡及安非他命陽性反應，後一次呈嗎啡
    陽性反應等情，有宜蘭縣警察局羅東分局嫌犯尿液送驗姓名編號對照表、慈濟大
    學濫用藥物檢驗中心檢驗總表各四紙附卷可稽。此外，扣案疑似海洛因、毛重分
    別為約○．二六公克、○．四五公克、○．一公克之白粉三包，經送法務部調查
    局鑑驗後，確呈毒品海洛因成分，前二包驗後淨重合計○．二九公克，後一包驗
    後淨重○．一八公克，有法務部調查局鑑定通知書二份在卷可按。此外，復有安
    非他命二包（分別毛重約○．七五公克、一．三公克）、被告所有注射針筒一支
    及吸食安非他命所用之玻璃球一個扣案可證。另被告前因施用毒品案件，經觀察
    、勒戒二次後，均認無繼續施用毒品之傾向，由台灣宜蘭地方法院檢察署檢察官
    分別於八十七年十二月十一日及九十一年七月二十三日，以八十七年度偵字第三
    五六五號、九十一年度毒偵字第四○九號為不起訴處分確定，有上開不起訴處分
    書各一份在卷可按。事證明確，被告犯行應堪認定。
二、按犯毒品危害防制條例第十條之罪者，檢察官應先將被告送勒戒處所觀察、勒戒
    ，其期間不得逾一月。經觀察、勒戒後，無繼續施用毒品傾向者，應由檢察官為
    不起訴之處分；有繼續施用毒品之傾向者，由檢察官聲請法院裁定令入戒治處所
    施以強制戒治，其期間為一年。依前項規定為不起訴之處分後，五年內再犯第十
    條之罪，經觀察、勒戒後，認有繼續施用毒品之傾向或三犯以上者，不適用前項
    之規定。但應由檢察官聲請法院裁定先令入戒治處所施以強制戒治，毒品危害防
    制條例第二十條第一、二、三項定有明文。本件被告經二次觀察、勒戒後，均認
    無繼續施用毒品之傾向，分別經檢察官為不起訴處分後，五年內再犯右開犯行。
    核其所為，係犯毒品危害防制條例第十條第一項之施用第一級毒品海洛因及同條
    第二項之施用第二級毒品安非他命之罪。其施用第一級毒品海洛因前後持有海洛
    因，施用第二級毒品安非他命前後持有安非他命之低度行為，均應為施用海洛因
    、安非他命之高度行為所吸收，不另論罪。被告先後多次施用海洛因及安非他命
    犯行，時間緊接，犯罪構成要件相同，顯係基於概括犯意而為之，均為連續犯，
    分別應依刑法第五十六條之規定論以一罪，並加重其刑。其所犯二罪間，犯意各
    別，罪名不同，應予分論併罰。公訴人雖僅就起訴書所載犯行提起公訴，惟其所
    移送併辦部分，與起訴部分具有連續犯之關係，為裁判上一罪，為起訴效力所及
    ，本院自應併予審判，附此敘明。又被告曾因違反麻醉藥品管理條例案件，經臺
    灣桃園地方法院於八十四年十月二十日，以八十四年度訴字第一一四一號判處有
    期徒刑二年確定，於八十九年二月一日縮短刑期假釋出監，於八十九年十月二十
    七日執行完畢，有台灣高等法院被告全國前案紀錄表一份在卷足憑，其於五年內
    再犯本件有期徒刑以上之罪，核屬累犯，依刑法第四十七條之規定加重其刑。爰
    審酌被告一再為上開犯行，耗用國家勒戒資源、被告犯罪之動機係出於抵癮、其
    所為為自傷行為，其行為對社會所生之損害，及犯後審理中坦承犯行，頗有悔意
    之態度等一切情狀，分別量處如主文所示之刑，並定應執行刑。至扣案海洛因三
    包（毛重分別約○．二六公克、○．四五公克、○．一公克，前二包驗後淨重合
    計○．二九公克，後一包驗後淨重○．一八公克）、注射針筒一支、安非他命二
    包（毛重分別約○．七五公克、一．三公克）及玻璃球一個，分別為查獲之毒品
    及專供被告施用毒品之器具，依毒品危害防制條例第十八條第一項之規定，宣告
    沒收銷燬之。
據上論斷，應依刑事訴訟法第二百九十九條第一項前段，毒品危害防制條例第十條第
一項、第二項、第十八條第一項，刑法第十一條前段、第五十六條、第四十七條、第
五十一條第五款，判決如主文。
本案經檢察官鄭雅方到庭執行職務。
中      華      民  國    九十二    年     十二     月     三十     日
                                  臺灣宜蘭地方法院刑事第一庭
                                          法  官  謝  佩  玲
右正本證明與原本無異。
如不服本判決，應於判決送達後十日內向本院提出上訴狀( 應附繕本 )。
                                          書記官  林  慶  生
中      華      民      國    九十二    年     十二     月     三十一   日
毒品危害防制條例第十條第一項、第二項
施用第一級毒品者，處六月以上五年以下有期徒刑。
施用第二級毒品者，處三年以下有期徒刑。


司法院資訊處製作；財團法人民間司法改革基金會備份。
